【裁判字號】    97,易,439
【裁判日期】    970828
【裁判案由】    竊盜
【裁判全文】
臺灣嘉義地方法院刑事判決               97年度易字第439號
公  訴  人  臺灣嘉義地方法院檢察署檢察官
被      告  丙○○
上列被告因竊盜案件，經檢察官提起公訴（九十七年度偵字第五
一九０號），被告於準備程序中就被訴事實為有罪之陳述，經本
院裁定由受命法官改依簡式程序審理，判決如下：
    主  文
丙○○共同攜帶兇器竊盜，累犯，處有期徒刑捌月，扣案活動扳
手貳支、梅花扳手壹支均沒收。
    事  實
一、丙○○前因施用毒品案件，經臺灣雲林地方法院以九十二年
    度訴字第四一七號判決判處應執行有期徒刑一年二月確定，
    於民國九十四年三月二十七日執行完畢出監。猶不知悔改，
    與乙○○（由本院另行審結）基於意圖為自己不法所有之犯
    意聯絡，於九十七年七月十九日下午六時二十分許，共乘乙
    ○○所有之車牌號碼HM—3417號自用小客車，至嘉義縣大林
    鎮○○里○道三號高速公路東側聯絡道路與米斗路口旁，持
    客觀上足以對人生命身體產生危害，可供兇器使用之活動扳
    手二支、梅花扳手一支，共同以上揭扳手將路旁紐澤西護欄
    之工字型鋼架取下，共同竊取嘉義縣政府所有，由大林鎮公
    所支配管領之工字型鋼架七支，得手後，將之搬運至上開車
    輛內，於尚未離去之際，適為警當場查獲，並扣得活動扳手
    二支、梅花扳手一支、布質手套二雙及工字型鋼架七支（業
    經嘉義縣大林鎮公所主任秘書甲○○簽立贓物認領保管單後
    領回）。
二、案經嘉義縣警察局民雄分局報告臺灣嘉義地方法院檢察署檢
    察官偵查起訴。
    理  由
一、本件係經被告丙○○於準備程序當庭表示認罪，而經本院裁
    定以簡式審判程序加以審理，則依據刑事訴訟法第二百七十
    三條之二、同法第一百五十九條第二項之規定，不適用傳聞
    法則有關限制證據能力之相關規定，合先敘明。
二、上開犯罪事實，業據被告丙○○於警詢、偵查中及本院審理
    時坦承不諱，並與同案被告乙○○於警詢、偵訊供述情節互
    核相符，復據證人甲○○於警詢指訴綦詳，並有贓物認領保
    管單、扣押書、車籍查詢—基本資料詳細畫面各一份、現場
    照片十五幀等在卷可資佐證，均已足資擔保被告丙○○前述
    自白之真實性。此外，觀諸本件被告行竊之路旁紐澤西護欄
    現場照片，可知該紐澤西護欄各部分原均以螺絲栓緊為一完
    整之護欄，被告竊取該護欄之工字型鋼架部分，勢必需以活
    動扳手、梅花扳手此類型態工具鬆開螺絲後，始能將工字型
    鋼架部分取下，顯見被告供述行竊時係以上揭活動扳手、梅
    花扳手作為工具，核與事實相合，可信為真實。綜上，本件
    事證明確，被告丙○○犯行堪予認定，應依法論科。
三、按刑法第三百二十一條第一項第三款之攜帶兇器竊盜罪，係
    以行為人攜帶兇器為其加重條件，此所謂兇器，其種類並無
    限制，凡客觀上足以對人之生命、身體、安全構成威脅，具
    有危險性之兇器為已足，並不以攜帶之初有行兇之意圖為必
    要，最高法院七十九年臺上字第五二五三號判例意旨可為參
    照。查被告與同案被告乙○○共同持以犯本件竊盜案件之活
    動扳手二支、梅花扳手一支，經本院當庭勘驗，其中梅花扳
    手長三十一公分、活動扳手長分別為三十公分、二十五公分
    ，上揭梅花扳手、活動扳手均為金屬材質，質地堅硬、沈重
    ，復均可輕易拆卸堅固之金屬製紐澤西護欄，若持以攻擊人
    體，自能成傷，客觀上自屬足以對人之生命、身體、安全構
    成威脅，顯為具有危險性之兇器無訛。故核被告丙○○所為
    ，係犯刑法第三百二十一條第一項第三款之攜帶兇器竊盜罪
    。被告丙○○與同案被告乙○○二人就上開犯罪事實，有犯
    意聯絡及行為分擔，為共同正犯。又被告丙○○前因施用毒
    品案件，經臺灣雲林地方法院以九十二年度訴字第四一七號
    判決判處應執行有期徒刑一年二月確定，於九十四年三月二
    十七日執行完畢出監等情，有臺灣高等法院被告前案紀錄表
    一份在卷可稽，其於受徒刑之執行完畢，五年以內故意再犯
    本件有期徒刑以上之罪，為累犯，應依刑法第四十七條第一
    項規定，均加重其刑。爰審酌被告正值壯年，不思循正當管
    道賺取財物，欲謀不勞而獲，且任意攜帶兇器竊取路旁護欄
    ，影響社會治安甚鉅，惟念其犯罪動機、手段、方法及所得
    財物價值，另犯後坦承犯行，態度尚稱良好等一切情狀，量
    處如主文所示之刑，以資儆懲。
四、末查扣案之活動扳手二支、梅花扳手一支，為同案被告乙○
    ○所有，且係共同攜往事實欄所示時地行竊所用之物，此據
    被告丙○○供承在卷。而共同正犯因相互間利用他人之行為
    ，以遂行其犯意之實現，本於責任共同之原則，有關沒收部
    分，對於共犯間供犯罪所用之物，自均應為沒收之諭知，是
    被告丙○○就上揭活動扳手二支、梅花扳手一支，本於責任
    共同原則，自應依刑法第三十八條第一項第二款、第三項之
    規定，併予宣告沒收。另扣案布質手套二雙，雖亦為同案被
    告乙○○所有，然被告供稱渠等行竊時並未使用該二雙手套
    ，手套本即置放在車上等語，是扣案布質手套二雙尚無證據
    證明為供本件犯罪所用之物，自不予宣告沒收。
據上論斷，應依刑事訴訟法第二百七十三條之一第一項、第二百
九十九條第一項前段，刑法第二十八條、第三百二十一條第一項
第三款、第四十七條第一項、第三十八條第一項第二款，判決如
主文。
本案經檢察官蔡彥守到庭執行職務。
中    華    民    國    97    年    8     月    28    日
                  刑事第一庭    法  官  黃琴媛
上列正本證明與原本無異。
如不服本判決，應於判決送達後十日內向本院提出上訴狀，上訴
書狀依法應敘述具體理由，如未敘述具體理由者，應於上訴期間
屆滿後二十日內補提理由書於本院（均應附繕本）。
中    華    民    國    97    年    8     月    28    日
                                書記官  李彩娥
附錄本判決論罪科刑法條
中華民國刑法第321條第1項第3款
（加重竊盜罪）
犯竊盜罪而有左列情形之一者，處六月以上、五年以下有期徒刑
：
三、攜帶兇器而犯之者。


司法院資訊處製作；財團法人民間司法改革基金會備份。
